【裁判字號】    89,上易,439
【裁判日期】    890317
【裁判案由】    傷害等
【裁判全文】
臺灣高等法院刑事判決                            八十九年度上易字第四三九號
    上訴人  即
    被      告  乙○○
右上訴人因傷害等案件，不服臺灣板橋地方法院八十八年度易字第三五六九號，中華
民國八十八年十二月二十一日第一審判決（起訴案號：臺灣板橋地方法院檢察署八十
八年度偵字第一０四三六號）提起上訴，本院判決如左：
    主  文
上訴駁回。
    事  實
一、乙○○因與甲○○之媳婦甘素芬有債務糾紛，乃於民國八十八年二月十二日下午
    五時二十分許，至台北縣中和市○○街三八三巷七十一號甲○○住處要催討債務
    ，因甘女不知去向，雙方乃發生爭執而互毆（甲○○傷害部分經判處拘役四十日
    ，如易科罰金，以三百元折算一日確定），乙○○基於普通傷害之犯意，用拳頭
    朝甲○○頭部、胸部、腰部、腳部毆擊，繼以其所有之安全帽砸之，造成甲○○
    受有右前臂破傷併紅腫（七×三公分）、左臉頰挫傷併紅腫（四×三公分）、鼻
    根部挫破傷（一×一公分）、左前額挫傷併腫脹（三×二公分）、右前額挫傷併
    腫脹（五×三公分及三×三公分）、左小腿挫破傷（二×一．五公分）、前胸挫
    傷併紅腫（八×六公分及五×三公分）等傷害；並扯壞甲○○衣服、眼鏡、手錶
    致不堪使用之程度，致生損害於甲○○，並扣得上開安全帽一頂。
二、案經甲○○訴由臺灣板橋地方法院檢察署檢察官偵查起訴。
    理  由
一、訊據上訴人即被告乙○○否認有上開傷害及毀損之犯行，辯稱：伊並未出手毆打
    告訴人，亦未毀損告訴人所有之物云云。惟查，被告於原審並不否認告訴人之傷
    及破損之衣服、眼鏡及手錶等係伊所造成，是被告於本院審理時翻異前供，為卸
    責之詞，其於原審雖辯稱：係甲○○放狗咬伊，又打伊，伊才反擊並拿安全帽丟
    甲○○。但查，右揭事實，業據告訴人甲○○於偵查、原審及本院審理中指訴綦
    詳。且觀之告訴人所受傷勢，若被告僅係自衛，何以告訴人之頭、胸及腿部等多
    處均有受傷，甚且衣服、眼鏡及手錶亦受損？足見雙方之傷勢應係互毆所致無訛
    。此外，復有診斷證明書一紙在卷可稽，被告所辯應不足採，其犯行堪以認定。
    被告雖提出其受傷之照片二張及支票影本四張，但告訴人傷害被告部分，已經判
    處罪刑在案，有判決書在卷可查，至被告提出之支票影本，係被告與他人之債務
    關係，與被告是否成立犯罪無涉，併此敘明。
二、核被告所為，係犯刑法第二百七十七條第一項之傷害罪、第三百五十四條毀損罪
    。其所犯上開二罪間，有方法結果之牽連關係，應從一重之傷害罪處斷。
三、原審依刑法第二百七十七條第一項、第三百五十四條、第五十五條、第四十一條
    、第三十八條第一項第二款，罰金罰鍰提高標準條例第一條前段、第二條規定，
    並於審酌被告犯罪後態度尚佳，一時失慮致罹刑章，惟動輒施以暴力解決爭執，
    此風究不可長，與告訴人所受傷害及財物損失程度等一切情狀，量處拘役四十日
    ，如易科罰金，以三百元折算一日，並以扣案之安全帽一頂，為被告所有供犯罪
    所用之物，業據被告供明在卷，併予宣告沒收，經核原判決認事用法，並無不合
    ，量刑亦屬妥適，被告上訴意旨否認犯罪，指摘原判決不當，為無理由，應予駁
    回。
據上論斷，應依刑事訴訟法第三百六十八條，判決如主文。
本案經檢察官張啟彬到庭執行職務。
中     華    民    國    八十九     年     三    月         十七        日
                              臺灣高等法院刑事第二十四庭
                審判長法  官  陳  貽  男
                                        法  官  帥  嘉  寶
                                        法  官  李  世  貴
右正本證明與原本無異。
不得上訴。
                                        書記官  魏  汝  萍
中     華    民    國    八十九     年     三    月        二十一       日
附錄：本判決論罪科刑法條全文
刑法第二百七十七條
傷害人之身體或健康者，處三年以下有期徒刑，拘役或一千元以下罰金。
犯前項之罪，因而致人於死者，處無期徒或七年以上有期徒刑，致重傷者，處三年以
上、十年以下有期徒刑。
刑法第三百五十四條
毀棄、損壞前二條以外之他人之物或致令不堪用，足以生損害於公眾或他人者，處二
年以下有期徒刑、拘役或五百元以下罰金。


司法院資訊處製作；財團法人民間司法改革基金會備份。
